

DATOS DE CONTACTO

- Dirección de oficina: : 21 de Septiembre 2480 - Montevideo, Montevideo, Uruguay
- coustecarlos@gmail.com
- ccoustecv.github.io
- in https://www.linkedin.com/in/c arlos-albertocoustemontesdeoca-2b31bb204
- 099 858 286

RESUMEN DE HABILIDADES

Educación

Formación

Comunicación

Trabajo en equipo

Manejo de herramientas Microsoft Office

CERTIFICACIONES

- JavaScript, Bootstrap, & PHP
- Bootstrap & jQuery
- JavaScript & jQuery
- Aprende a crear tu web desde cero con HTML y CSS

OTROS

Idiomas: Español: Nativo Ingles: intermedio

Libreta de conducir BH y G2

CARLOS ALBERTO COUSTE MONTESDEOCA

PROGRAMADOR JUNIOR

PERFIL PERSONAL

Soy estudiante del tecnologo informático desde 2019. Inicie cursos online en la plataforma Udemy, de la cual tengo certificados y cursos en progreso como React, Angular, Python, Spring y Java.

En busca de desafíos para aprender más y fortalecer lo aprendido.

EXPERIENCIA LABORAL

Negocio particular

El MOJON | Enero 2009 - actualidad

- Manejo y mantenimiento te maquinaria agricola
- Tareas administrativas

Empleado zafral

VillaAgro | Octubre 2020 - Diciembre 2020 Noviembre 2021 - Diciembre 2021

- Manejo y curado de semilla para siembra
- Carga de camiones
- Tareas varias

HISTORIAL ACADÉMICO

UTEC

• Tecnólogo Informático - Marzo 2019 - Actualidad

Utu Maria Espinola - Gastronomia

- Gastronomía | Marzo 2018 Noviembre 2019
- Primer año completo

Facultad de Agronomia

- Ing. Agrónomo | Marzo 2014 Noviembre 2017
- Incompleta

REFERENCIAS LABORALES

- Dimar Arrospide. Jefe de "VillaAgro" Contacto: 099 342 645
- Gonzalo Clavea Cliente de "El Mojon" Contacto: 097 330 687